臺灣臺南地方法院刑事判決　　　　　　　　　　　　　九十一年度易緝字第三五號
　　公　訴　人　臺灣台南地方法院檢察署檢察官
　　被　　　告　乙○○
右列被告因贓物案件，經檢察官提起公訴（九十年度偵字第九○六一號），本院判決
如左：
    主  文
乙○○收受贓物，累犯，處有期徒刑肆月，如易科罰金，以佰元折算壹日。
    事  實
一、乙○○有多項竊盜、脫逃、傷害、槍砲彈藥刀械管制條例、重利等前科，民國（
    下同）八十六年間復因槍砲彈藥刀械管制條例、賭博、傷害等案件，為台灣台南
    地方法院分別判處有期徒刑一年、刑後強制工作一年及有期徒刑五月、三月確定
    ，經定執行刑為有期徒刑一年九月，刑後強制工作一年，甫於八十九年二月一日
    縮刑執行完畢，並於同年六月十七日裁定免予繼續執行強制工作。詎乙○○猶不
    知悔改，於九十年七月下旬間某日，在台南縣仁德鄉仁愛村，明知綽號「小道」
    之姓名年籍住所均不詳之成年男子，所交付之車號：ＹＭＫ－二七一號重機車一
    輛，係屬來源不明之贓物，竟仍予收受騎乘使用（該車係甲○○所有，於九十年
    七月十九日上午八時許，在台南市○區○○路七二號前失竊），嗣於同年八月八
    日凌晨一時十分，乙○○在台南縣仁德鄉仁愛村七九號前騎乘上開失竊機車時，
    為警當場查獲，扣得機車一輛（已發還被害人）。
二、案經台南市警察局第六分局報請台灣台南地方法院檢察署檢察官偵查起訴。
    理  由
一、訊之被告乙○○供承向綽號「小道」之不詳姓名成年男子借用ＹＭＫ－二七一號
    重機車供己代步使用，惟否認有何贓物犯行，辯稱：伊不知該機車係贓物，而且
    伊只是暫時向他借車騎去工地上班，約好查獲當日下午六時要還車，但伊當日下
    工較晚，才正要騎車去還給小道，就被警察扣住云云。經查，車號ＹＭＫ－二七
    一號重機車確為甲○○所有，且於九十年七月十九日上午八時許，在台南市○區
    ○○路七二號前遭竊，業據被害人甲○○於警訊供述無訛，並有車輛竊盜資料個
    別查詢報表－查詢車輛認可資料一紙附卷可稽。次查，警方人員於九十年八月八
    日凌晨一時十分，在台南縣仁德鄉仁愛村七九號前當場查獲被告騎乘上開贓車並
    予扣案，有扣押書、被害人出具之贓物認領保管單等文件附於警卷可明。再查，
    被告於檢察官偵訊時供稱：「該機車是我向友人小道借的，：：是在仁德鄉仁愛
    村七九號向他借的。他每天都在借車地點玩牌：：還車地點也是仁愛村七九號。
    」云云（見偵查卷第十七頁背面），則被告既知悉綽號「小道」者之活動地點，
    並每日見證其活動內容，顯然其對綽號「小道」之人毫不陌生，又何以其竟對「
    小道」之姓名年籍住所資料均無一得以敘明？況且，「小道」在被告觀察其活動
    情形下，於同年七月下旬突然持有一輛機車，又焉有從未質疑該車來源之理？是
    此，被告自身分不明之人取得來源不明之機車，顯然已有贓物之認識！抑且，被
    告係於台南縣仁德鄉仁愛村七九號前經警查獲騎乘贓車，又在警察查獲之際，即
    辯稱該車係向綽號「小道」者所借云云，惟若被告於偵、審所供稱其於查獲當時
    果真正欲還車予「小道」，而還車地也正為查獲地，何以警方查獲當時，除刻正
    騎乘贓車之被告外，並未發現現場有何被告所指、且正等候被告還車之綽號「小
    道」之人？是被告辯稱伊並無贓物認識，且伊僅係暫時借用，查獲當時正要還車
    云云，顯屬臨訟卸飾之詞，要無足取。準此，本件事證明確，被告犯行堪以認定
    ，自應依法論科。
二、核被告乙○○所為，係犯刑法第三百四十九條第一項之收受贓物罪。又被告前於
    八十六年間因槍砲彈藥刀械管制條例、賭博、傷害等案件，為本院分別判處有期
    徒刑一年、刑後強制工作一年及有期徒刑五月、三月確定，有期徒刑部分經定執
    行刑為有期徒刑一年九月，甫於八十九年二月一日縮刑執行完畢，有台灣台南地
    方法院檢察署刑案資料查註紀錄表及台灣高等法院被告全國前案記錄表各一份在
    卷可按，其於五年之內再犯本件有期徒刑以上之罪，為累犯，應依法加重其刑。
    爰審酌被告素行不佳，又於前案刑後強制工作免與繼續執行後不久再涉犯本案，
    且於偵審期間屢經傳拘無著，嗣經本院通緝後始行到案，併其實施本件犯行之手
    段、對被害人所生損害、所得利益、犯罪後並無悔過之意等一切情狀，量處如主
    文所示之刑，並諭知易科罰金之折算標準，以資懲儆。
據上論斷，應依刑事訴訟法第四百五十二條、第二百九十九條第一項前段，刑法第三
百四十九條第一項、第四十七條、第四十一條第一項前段，罰金罰鍰提高標準條例第
一條前段、第二條，判決如主文。
中      華      民      國    九十一    年      四      月     三十     日
                                  臺灣臺南地方法院刑事第二庭
                                          法  官  林彥君
右正本證明與原本無異。
如不服本判決，應於判決送達後十日內，向本院提出上訴狀。
                                          書記官  黃傳鈞
中      華      民      國    九十一    年      四      月     三十     日
附錄本案論罪科刑法條全文：
刑法第三百四十九條第一項：
  收受贓物者，處三年以下有期徒、拘役或五百元以下罰金。
